【裁判字號】    98,交簡上,337
【裁判日期】    990129
【裁判案由】    過失傷害
【裁判全文】
臺灣桃園地方法院刑事判決           98年度交簡上字第337號
上  訴  人
即  被  告  甲○○
上列上訴人即被告因過失傷害案件，不服本院於民國98年10月20
日所為之98年度審交簡字第83號第一審刑事簡易判決（聲請簡易
判決處刑書案號：臺灣桃園地方法院檢察署98年度偵字第180 號
），提起上訴，本院管轄之第二審合議庭判決如下：
    主      文
上訴駁回。
甲○○緩刑貳年，並應於緩刑期間內給付乙○○新臺幣拾萬元，
給付方式為於民國九十九年一月三十一日前給付新臺幣貳萬元，
餘額新臺幣捌萬元，自民國九十九年二月二十五日起至民國一０
０年九月二十五日止，按月於每月二十五日給付乙○○新臺幣肆
仟元。
    事實及理由
一、本案經本院合議庭審理結果，認原審簡易判決以上訴人即被
    告甲○○犯刑法第284 條第1 項前段之過失傷害罪，判處拘
    役50日，並諭知易科罰金之折算標準為新臺幣（下同）1,00
    0 元折算1 日，認事用法及量刑均無不當，應予維持，並引
    用原審簡易判決書記載之事實、證據及理由（如附件）。
二、被告上訴意旨略以：伊已與告訴人和解，請求給予自新機會
    云云。
三、按量刑之輕重，係屬事實審法院得依職權自由裁量之事項，
    茍於量刑時，已依行為人之責任為基礎，並斟酌刑法第57條
    各款所列情狀，而未逾越法定範圍，又未濫用其職權，即不
    得遽指為違法。經核原審量刑已就判決時之具體情狀為整體
    觀察、綜合考量，並斟酌刑法第57條各款所列情狀，而未逾
    越法定刑度，更無偏執一端，致有明顯失出、失入或其他不
    當、違法之情形存在，自難認原審量刑有何輕重相差懸殊等
    失出或失入之違法或失當之處。綜上，原審採證認事用法俱
    無不當，量刑亦屬適當。被告上訴意旨，請求撤銷改判，從
    輕量刑云云，尚無理由，應予駁回。末查，被告5 年內未曾
    受有期徒刑以上刑之宣告，有臺灣高等法院被告前案紀錄表
    1 份在卷可按，念其因一時疏忽，致罹本罪，且於本院審理
    時已與告訴人乙○○達成和解，賠償告訴人乙○○10萬元，
    有卷附之調解筆錄在卷可稽，其經此科刑之宣告，自當知所
    警惕，而無再犯之虞，本院綜核各情，認其所宣告之刑，以
    暫不執行為適當，爰併宣告緩刑2 年，並依刑法第74條第2
    項第3 款規定命被告以主文所示之方式，於緩刑期內支付10
    萬元損害賠償予告訴人乙○○。
據上論斷，應依刑事訴訟法第455 條之1 第1 項、第3 項、第36
8 條、第373 條，刑法第74條第1 項第1 款、第2 項第3 款，判
決如主文。
本案經檢察官洪敏超到庭執行職務。
中    華    民    國    99    年    1     月    29    日
                  交通法庭  審判長法  官  袁雪華
                                  法  官  蔡羽玄
                                  法  官  張淑華
以上正本證明與原本無異。
本判決不得上訴。
                                  書記官  鄭嘉惠
中    華    民    國    99    年    1     月    29    日
附錄本案論罪科刑法條
中華民國刑法第284條
（過失傷害罪）
因過失傷害人者，處 6 月以下有期徒刑、拘役或 5 百元以下罰
金，致重傷者，處 1 年以下有期徒刑、拘役或 5 百元以下罰金
。
從事業務之人，因業務上之過失傷害人者，處 1 年以下有期徒
刑、拘役或 1 千元以下罰金，致重傷者，處 3 年以下有期徒刑
、拘役或 2 千元以下罰金。

司法院資訊處製作；財團法人民間司法改革基金會備份。
